# 关于三板企业期后违规提供担保的审计意见

提问人：vzilongv 时间：2017-08-14 11:56:15
请问陈版主：某三板企业 2016 年年报工作中，其 2017 年 2 月（审计报告日之前）替关联方的贷款担保未履行相应审批程序，未在股转公告。企业在财务报表附注中已披露此资产负债表日后事项。我们在审计意见是否可以出标准意见，还是需要增加强调事项段披露此项违规内容？

回答人：chenyiwei
不论此类违规担保是发生在资产负债表日之前还是之后，如果对该担保事项的会计处理（如需计提预计负债）和附注披露是恰当的，则不会仅仅因为该事项违反证券监管规定而导致在财务报表审计中出具非无保留意见，但通常需加强调事项段。 如果同时出具内控审计或鉴证报告的，则应考虑违规担保事项表明内控失效对此类报告意见的影响。

提问人：fjxmcpacj 时间：2017-08-15 19:37:05
“全国中小企业股份转让系统挂牌公司信息披露细则 （试行）（自 2013 年 2 月 8 日起施行）”，这个细则能影响审计报告意见类型么

回答人：chenyiwei
这是证券监管规则，不构成财务报表编制基础或者审计准则，因此不直接影响审计意见类型。